---
title: "Federyaev Klim Alexandrovich"
author: "Klim"
date: "2024-03-28"
output: html_document
---

Домашнее задание 3
By Fedryaev Klim
Датасет pima 

Разведовательный Анализ


```{r}
# Прокидываем библиотеки
library(tidyverse)
library(readxl)
```

Подгрузка датасета

```{r}
# Читаем эксель файл и прописываем его в "data"
data <- read_excel(path = '/Users/geradot/Downloads/pima.xlsx')

# Смотрим в структуру датасета
str(data)
```

```{r}
# В большинстве тестов имеет смысл заменять подобные типы данных, на фактор diabetes на factor
data$diabetes <- as.factor(data$diabetes)

# Проверяем типы данных
str(data)
```

```{r}
# Проверим есть ли пропущенные значения
sum(is.na(data))

data <- na.omit(data)
```

## Описательные статистики

> Рассчитайте описательные статистики для переменных`glucose`, `pressure`, `mass`.

```{r}
# Расчет описательных статистик для переменных glucose, pressure, mass 
summary_statistics <- data %>%
  summarise(
    across(c(glucose, pressure, mass),
           list(Count = ~n(), Mean = ~mean(.), SD = ~sd(.),
                Q1 = ~quantile(., 0.25), Q3 = ~quantile(., 0.75),
                Min = ~min(.), Max = ~max(.)),
           .names = "{.col}_{.fn}")
  )

# Выводим результаты
print(summary_statistics)

```

> Рассчитайте описательную статистику для переменной `diabetes`. Создайте на основе переменной `age` новую переменную `age_group`, которая будет отражать следующие возрастные группы: 21–35, 36–49 и 50+. Посчитайте описательную статистику для новой переменной.

```{r}
# Создание новой переменной age_group и расчет частот
data <- data %>%
  mutate(age_group = case_when(
    age >= 21 & age <= 35 ~ "21–35",
    age >= 36 & age <= 49 ~ "36–49",
    age >= 50 ~ "50+",
    TRUE ~ NA_character_
  ))

# Функция для расчета абсолютных и относительных частот
freq_calculator <- function(data, var_name) {
  data %>%
    count(!!sym(var_name)) %>%
    mutate(Proportion = n / sum(n))
}

# Расчет и вывод результатов для diabetes
diabetes_frequencies <- freq_calculator(data, "diabetes")
print(diabetes_frequencies)

# Расчет и вывод результатов для age_group
age_group_frequencies <- freq_calculator(data, "age_group")
print(age_group_frequencies)

```

> Определите 90% доверительный интервал для переменной`pedigree`

```{r}
# Расчет 90% доверительного интервала для переменной pedigree
data %>%
  summarise(
    Mean = mean(pedigree, na.rm = TRUE),
    Lower_Bound = Mean - qt(0.95, n() - 1) * (sd(pedigree, na.rm = TRUE) / sqrt(n())),
    Upper_Bound = Mean + qt(0.95, n() - 1) * (sd(pedigree, na.rm = TRUE) / sqrt(n()))
  )
```

> Постройте график плотности вероятности для переменной `glucose` и отметьте на нем среднее значение. Для той же переменной постройте гистограмму. Постройте два ящика с усами для значений `pos` и `neg` соответственно переменной `diabetes`. 

```{r}

mean_glucose <- mean(data$glucose) # Вычисляем среднее значение glucose

ggplot(data, aes(x = glucose)) +
  geom_density(fill = "purple", alpha = 0.5) + 
  geom_vline(xintercept = mean_glucose, color = "red", linetype = "dashed") + 
  labs(title = "Распределение уровня глюкозы в крови",
       subtitle = paste("Среднее значение:", round(mean_glucose, 2)),
       x = "Уровень глюкозы",
       y = "Плотность") +
  theme_minimal()
theme_minimal() 

```

```{r}
# Гистограмма для переменной glucose
ggplot(data, aes(x = glucose)) +
  geom_histogram(binwidth = 10, fill = "purple", color = "black", alpha = 0.7) + 
  labs(title = "Гистограмма уровня глюкозы",
       x = "Уровень глюкозы",
       y = "Количество") +
  theme_minimal()
```

```{r}
# Два ящика с усами для значений pos и neg переменной diabetes
ggplot(data, aes(x = diabetes, y = glucose, fill = diabetes)) +
  geom_boxplot() + # Добавляем ящики с усами
  scale_fill_manual(values = c("pos" = "purple", "neg" = "lightgrey")) + # Задаем цвета
  labs(title = "Уровень глюкозы по статусу диабета",
       x = "Статус диабета",
       y = "Уровень глюкозы") +
  theme_minimal()
```

> Постройте на одном графике две диаграммы рассеяния для наличия или отсутствия диабета. По оси X представьте значения обхвата трицепса, а по оси Y — массу тела. Выполните окрашивание, заливку и группирование по переменной `diabetes`.

```{r}
# Удаление строк, где обхват трицепса или масса тела содержат нулевые значения
data_clean <- data %>%
  filter(triceps != 0, mass != 0)

# Отрисовываем график
ggplot(data_clean, aes(x = triceps, y = mass, color = diabetes, fill = diabetes)) +
  geom_point(shape = 21, size = 3, alpha = 0.9) +
  scale_color_manual(values = c("pos" = "purple", "neg" = "#D3D3E5")) + 
  scale_fill_manual(values = c("pos" = "purple", "neg" = "#D3D3E5")) + 
  labs(title = "Взаимосвязь между обхватом трицепса и массой тела в зависимости от статуса диабета",
       x = "Обхват трицепса (см)",
       y = "Масса тела (кг)",
       color = "Статус диабета",
       fill = "Статус диабета") +
  theme_minimal()
```

